【裁判字號】    98,上易,957
【裁判日期】    990112
【裁判案由】    竊盜
【裁判全文】
臺灣高等法院高雄分院刑事判決         98年度上易字第957號
上  訴  人  臺灣高雄地方法院檢察署檢察官
被      告  甲○○
上列上訴人因被告竊盜案件，不服臺灣高雄地方法院98年度易字
第1028號中華民國98年10月26日第一審判決（起訴案號：臺灣高
雄地方法院檢察署98年度偵字第27497 號），提起上訴，本院判
決如下：
     主  文
上訴駁回。
    事  實
一、甲○○前曾於民國（下同）96年間因竊盜罪，經原審法院以
    96年度易字第3544號判處有期徒刑6 月確定，又於97年間因
    故買贓物罪，經臺灣臺北地方法院以97年度易字第1262號判
    處有期徒刑5 月確定，上開2 罪經臺灣臺北地方法院以97年
    度聲字第1758號裁定應執行有期徒刑10月確定，於98年5 月
    28 日 縮刑期滿執行完畢。詎仍不知悔改，於98年9 月11日
    14時許，在高雄縣鳳山市○○路○ 段2 號超商前，見李春翰
    所有車號PKK-213 號重型機車，因其母親蔡素卿借予蕭碧娥
    使用而故障暫時停放於該處，竟基於意圖為自己不法所有之
    犯意，以路邊拾得之鑰匙插入該機車之鑰匙孔內，因無法開
    啟而改以腳踏之方式啟動，徒手竊取上開機車，得手後供己
    代步之用。嗣於同日14時30分許，甲○○騎乘該機車至高雄
    縣鳳山市○○路○ 段377 號前，因未將該機車熄火，適員警
    巡邏經過上址，因覺有疑而攔檢盤查，並扣得鑰匙2 支後，
    始悉上情。
二、案經高雄縣政府警察局鳳山分局移送臺灣高雄地方法院檢察
    署檢察官偵查起訴。
    理  由
壹、程序方面：
    本件被告甲○○所犯為死刑、無刑徒刑或最輕本刑為3 年以
    上有期徒刑以外之罪，其於本院審理程序中就被訴事實為有
    罪之陳述，經審判長告知簡式審判程序之旨，並聽取檢察官
    及被告之意見後，本院裁定進行簡式審判程序審理。
貳、實體方面
一、上揭事實，業據被告甲○○（下稱被告）於本院審理時自白
    不諱，核與證人即被害人蔡素卿及蕭碧娥於警詢時之證述情
    節相符，並有高雄縣政府警察局鳳山分局扣押筆錄、扣押物
    品目錄表、贓物認領保管單、車籍查詢基本資料詳細畫面各
    1 紙及監視畫面照片、證物照片共10張附卷可稽（見警卷第
    4 頁至第16頁、第19頁），足認被告之上開自白核與事實相
    符，本件事證明確，被告之犯行堪以認定。
二、核被告所為，係犯刑法第320 條第1 項竊盜罪，又被告前於
    96年間因竊盜罪，經原審法院以96年度易字第3544號判處有
    期徒刑6 月確定，又於97年間因故買贓物罪，經灣臺北地方
    法院以97年度易字第1262號判處有期徒刑5 月確定，上開2
    罪經臺灣臺北地方法院以97年度聲字第1758號裁定應執行有
    期徒刑10月確定，於98年5 月28日縮刑期滿執行完畢，有臺
    灣高等法院被告前案紀錄表各1 份附卷可查，其於有期徒刑
    執行完畢後5 年內，故意再犯本件有期徒刑以上之罪，為累
    犯，應依刑法第47條第1 項規定加重其刑。
三、原審因而適用刑法第320 條第1 項、第47條第1 項、第41條
    第1 項前段，刑法施行法第1 條之1 之規定，並審酌被告正
    值青壯之年，不思循正當工作以獲致財物，卻以竊取他人物
    品之方式，冀得不法之財物，造成他人財產法益之損害，並
    破壞社會治安，所為實不足取，且於98年5 月28日方執行有
    期徒刑完畢，竟於短期內又再犯本件竊盜罪，惡性非輕，惟
    念及犯後坦承犯行、態度尚佳、告訴人業已領回失竊物品，
    犯罪所生危害並非無以回復，及其生活狀況與智識程度等一
    切情狀，認檢察官就被告竊盜犯行，具體求處有期徒刑8 月
    ，應屬過重，爰量處有期徒刑6 月，並諭知如易科罰金以新
    台幣1000元折算1 日；至扣案之鑰匙2 支，雖為供本件竊盜
    所用之物，惟非被告所有，係路邊所拾得等情，業據被告供
    承在卷，爰不宣告沒收，於理由欄併予敘明；其認事用法，
    均無不合，量刑亦屬適當，公訴人上訴意旨，以被告前曾因
    竊盜罪經原審法院判處有期徒刑6 月確定，本件係屬累犯，
    原審仍判處有期徒刑6 月，顯屬過輕云云，指摘原判決不當
    ，惟查本件被告所竊機車，係被害人因故障而停放路邊，價
    值不高，且被告犯後已坦承犯行，態度尚佳，雖屬累犯，原
    審量處有期徒刑6 月，並無輕縱情事，本件上訴為無理由，
    應予駁回。
據上論斷，應依刑事訴訟法第368 條，判決如主文。
本案經檢察官張金塗到庭執行職務。
中    華    民    國    99    年    1    月    12    日
                  刑事第七庭    審判長法  官 莊飛宗
                                      法  官 蔡廣昇
                                      法  官 黃憲文
以上正本證明與原本無異。
不得上訴。
中    華    民    國    99    年    1    月    12    日
                                      書記官 戴志穎
附錄本判決論罪科刑法條：
刑法第320條第1項
意圖為自己不法之所有或第三人不法之所有，而竊取他人之動產
者，為竊盜罪，處5 年以下有期徒刑、拘役或500 元以下罰金。

司法院資訊處製作；財團法人民間司法改革基金會備份。
